臺灣高雄地方法院刑事判決　　　　　　 100年度易字第1232號
公　訴　人　臺灣高雄地方法院檢察署檢察官
被　　　告　侯邱瑞香
上列被告因竊佔案件，經檢察官提起公訴（99年度偵字第24358
號），本院判決如下：
    主  文
侯邱瑞香犯竊佔罪，處有期徒刑貳月，如易科罰金，以新台幣壹
仟元折算壹日。緩刑貳年。
    事  實
一、侯邱瑞香自民國50年間起即佔用現由高雄市財政局管理，座
    落於高雄市○○區○○段三小段674 地號（以下簡稱674 地
    號）之國有土地搭建房屋（高雄市楠梓區○○○路151-1 號
    、151-7 號，詳如附圖C 、D 部分，以下簡稱151-1 號、
    151-7 號，此部分因檢察官認已罹於追訴權時效而未起訴）
    。侯邱瑞香於97年間某日，因151-7 號房屋原有廁所損壞，
    竟意圖為自己不法所有，在674 地號國有土地上雇用不知情
    之不詳真實姓名、年籍之男性水泥工沿原151-7 號房屋外牆
    新建廁所，並在廁所外挖設化糞池，而竊佔如附圖A 所示面
    積為1.08平方公尺之土地。
二、案經臺灣高雄地方法院檢察署檢察官自動檢舉簽分偵偵查起
    訴。
    理  由
一、按被告以外之人於審判外之陳述，雖不符刑事訴訟法第159
    條之1 至之4 等4 條之規定，而經當事人於審判程序同意作
    為證據，法院審酌該言詞陳述或書面陳述作成時之情況，認
    為適當者，亦得為證據；又當事人、代理人或辯護人於法院
    調查證據時，知有刑事訴訟法第159 條第1 項不得為證據之
    情形，而未於言詞辯論終結前聲明異議者，視為有前項之同
    意，同法第159 條之5 定有明文。本案下列所引用之供述及
    非供述證據，業經本院依法踐行調查證據程序，公訴人、被
    告均不爭執各該證據之證據能力，且迄本院言詞辯論終結前
    未就上開證據之證據能力聲明異議，又查無依法應排除其證
    據能力之情形，是後述所引用證據之證據能力均無疑義，依
    法自有證據能力，均得作為本案證據，先予敘明。
二、上開犯罪事實，業據被告於本院審理中坦承不諱（見本院易
    字卷第15頁背面），並有99年1 月29日臺灣高雄地方法院檢
    察署履勘現場照片4 張（見影卷第31頁至第32頁）、高雄市
    政府地政處楠梓地政事務所99年2 月2 日高市地楠二字第
    0990001390號函附楠梓區○○段○○段674 號土地測量成果
    圖及登記謄本（見影卷第33頁至第36頁）、高雄市政府99年
    4 月2 日高市府財四字第0990017798號函（見影卷第42頁）
    、高雄市政府99年5 月3 日高市府財四字第0990023355號函
    （見影卷第45頁）、臺灣高雄地方法院檢察署100 年4 月22
    日履勘筆錄各1 份、現場照片3 張（見偵卷第17頁至第19頁
    ）、高雄市政府地政局楠梓地政事務所100 年5 月3 日高市
    楠測字第1000004797號函附高雄市○○區○○段三小段674
    地號建物（含化糞池）土地測量一案測量成果圖及土地謄本
    （見偵卷第20頁至第26頁）、被告侯秋瑞香全戶戶籍資料查
    詢、高雄市政府戶籍登記簿（見偵卷第27頁、29頁至第30頁
    ）各1 份可證，足認被告自白與事實相符，被告犯行，洵堪
    認定，應依法論科。
三、核被告所為，係犯刑法第320 條第2 項、第1 項之竊佔罪（
    因第2 項並無法定刑之規定，僅係依前項之規定處斷）。爰
    審酌被告為貪圖修復廁所功能得以順利繼續居住於上揭房屋
    ，未經高雄市財政局管理之同意，即任意竊佔如附圖A 所示
    面積為1.08平方公尺之土地，所為實屬不該，惟念及其於本
    院審理時已坦承犯行，尚有悔意，且其所竊佔之土地僅1 平
    方公尺餘，損害尚非甚鉅，及被告已於99年2 月1 日業與高
    雄市財政局簽立承租市有地租賃契約等情，有高雄市政府99
    年3 月18日高市府財四字第0990015411號函附侯秋瑞香向高
    雄市政府財政局承租市有地租賃契約、高雄市政府基地租金
    繳款書各1 份（見本院審易卷第18頁至第24頁）可稽，復經
    高雄市財政局承辦人陳永昇、鄭旭成於本院審理時陳稱：該
    局已不再不追究被告之竊佔行為等語（見本院易字卷第16頁
    ），顯見被告有以實際行動彌補過錯，其犯罪所生危害已有
    減輕，及其犯罪之動機、目的、智識程度、生活狀況等一切
    情狀，量處如主文所示之刑，並諭知易科罰金之折算標準。
    又被告前未曾因故意犯罪受有期徒刑以上刑之宣告，有臺灣
    高等法院被告前案紀錄表1 份，在卷可稽，其因一時失慮，
    偶罹刑典，犯後已坦承犯行，且已與高雄市財政局簽立租賃
    承租相關土地，業如前述，堪認被告此次犯行，經此偵、審
    程序及上開刑之宣告後，應知所警惕而信無再犯之虞，本院
    認上開對其所宣告之刑，以暫不執行其刑為當，爰依刑法第
    74條第1 項第1 款之規定，宣告緩刑2 年，以啟自新。
據上論斷，應依刑事訴訟法第299 條第1 項前段，刑法第320 條
第2 項、第1 項、第41條第1 項前段、第74條第1 項第1 款，刑
法施行法第1 條之1 ，判決如主文。
本案經檢察官陳建州到庭執行職務。
中    華    民    國   100    年    9     月    15    日
                  刑事第二庭    法  官  施盈志
以上正本證明與原本無異。
如不服本判決應於收受送達後10日內向本院提出上訴書狀，並應
敘述具體理由；如未敘述上訴理由者，應於上訴期間屆滿後20日
內向本院補提理由書（均須按他造當事人之人數附繕本）「切勿
逕送上級法院」。
中    華    民    國   100    年    9     月    15    日
                                書記官  吳和卿
附錄本判決論罪之法條：
中華民國刑法第320條
(普通竊盜罪、竊佔罪)
意圖為自己或第三人不法之所有，而竊取他人之動產者，為竊盜
罪，處5 年以下有期徒刑、拘役或500 元以下罰金。
意圖為自己或第三人不法之利益，而竊佔他人之不動產者，依前
項之規定處斷。
前二項之未遂犯罰之。